【裁判字號】    99,易,1217
【裁判日期】    991220
【裁判案由】    偽造文書
【裁判全文】
臺灣臺南地方法院刑事判決              99年度易字第1217號
公  訴  人  臺灣臺南地方法院檢察署檢察官
被      告  王榮達
被      告  葉莉櫻
上列被告因偽造文書案件，經檢察官提起公訴（99年度偵字第
11757號），本院判決如下：
    主  文
王榮達、葉莉櫻共同明知為不實之事項，而使公務員登載於職務
上所掌之公文書，足以生損害於公眾及他人，均處有期徒刑肆月
，如易科罰金，以新臺幣壹仟元折算壹日。葉莉櫻緩刑貳年。
    事 實
一、王榮達係浩利盛工程有限公司（下稱浩利盛公司）之實際負
    責人，浩利盛公司原登記名義負責人為王錦城，因葉莉櫻向
    王榮達表示願以新臺幣（下同）10萬元之代價，借用浩利盛
    公司之牌照投標工程，經王榮達應允後，渠等均明知葉莉櫻
    並未出資購買王錦城之股份300萬元，且葉莉櫻並未被推為
    浩利盛公司董事，竟基於犯意之聯絡，於98年7月14日出具
    股東同意書，虛偽登載「原股東王錦城全部出資300萬元，
    轉讓由葉莉櫻承受，並改推葉莉櫻為董事，執行業務並對外
    代表公司」等事項，持向經濟部中部辦公室辦理公司負責人
    變更登記，致使經濟部中部辦公室承辦公務員於同年月16日
    ，將此不實之負責人變更登記事項登載於職務上所掌之有限
    公司變更登記表上，足以生損害於經濟部對公司登記管理之
    正確性及其他與其競標工程之人。
二、案經檢察官自動檢舉偵查起訴。
    理 由
一、訊據被告王榮達與葉莉櫻等二人，初即坦承上揭犯行不諱；
    二人嗣又均辯稱：不知道有寫虛偽不實之同意書等情，是會
    計師拿來給我簽名，不是故意要犯罪云云。惟於最後審判期
    日經曉以犯罪事實之真義後，二人即均坦白承認犯行（見本
    院99年12月6日審理筆錄第8頁）。此外本件又有經濟部中部
    辦公室所檢送之浩利盛公司之設立、歷次變更登記表影本及
    98 年12月16日之負責人變更之章程及股東同意書影本等在
    卷足資佐證，足認被告等二人之自白與事實相符。被告等二
    人犯行，罪證明確，可以認定。
二、核被告王榮達與葉莉櫻二人所為，均係犯刑法第214條之使
    公務員登載不實文書罪。被告二人間，就上開犯行，有犯意
    之聯絡及行為之分擔，均應論以共同正犯。爰審酌被告等二
    人係為投標工程而為不實之同意書之犯罪動機、方法、所生
    危害，及被告葉莉櫻始終均坦承認錯之犯後態度等一切情狀
    ，各量處如主文所示之刑，並均諭知如易科罰金之折算標準
    。又被告葉莉櫻未曾受有期徒刑以刑之宣告，有台灣台南地
    方法院檢察署刑案資料查註紀錄表在卷可憑，經此教訓後，
    應知所警惕，信無再犯之虞，本院因認所宣告之刑以暫不執
    行為適當，併諭知緩刑二年，以勵自新。
三、依刑事訴訟法第299條第1項前段，刑法第28條、第214條、
    第74條第1項第1款、第41條第1項，判決處刑如主文。
四、如不服本判決，得於判決書送達之日起十日內，以書狀敘述
    理由，向本院提出上訴。
中    華    民    國    99    年    12    月    20    日
                  刑事第三庭    法  官  朱中和
以上正本證明與原本無異
如不服本判決，應於判決送達後10日內，向本院提出上訴書狀（
應附繕本）。
                                書記官  黃秋萍
中    華    民    國    99    年    12    月    23    日
附錄論罪科刑法條：
刑法第214條
（使公務員登載不實罪）
明知為不實之事項，而使公務員登載於職務上所掌之公文書，足
以生損害於公眾或他人者，處3年以下有期徒刑、拘役或5百元以
下罰金。

司法院資訊處製作；財團法人民間司法改革基金會備份。
